【裁判字號】    89,簡上,407
【裁判日期】    890731
【裁判案由】    債務人異議之訴
【裁判全文】
臺灣臺北地方法院民事判決  八十九年度簡上字第四○七號
    上  訴  人  甲○○
    訴訟代理人  錢君實
    被上訴人    乙○○
右當事人間債務人異議之訴事件，上訴人對於中華民國八十九年四月二十八日本院台
北簡易庭八十八年度北簡字第一二二五八號第一審判決提起上訴，本院判決如左：
    主  文
上訴駁回。
第二審訴訟費用由上訴人負擔。
    事  實
甲、上訴人方面：
一、聲明：
（一）原判決廢棄。
（二）其餘訴之聲明如原審聲明。
二、陳述：除與原審判決書所載相同者，茲予引用外，其餘補充之陳述如附件。
三、證據：援用原審之立證方法，並提出本院八十九年度全聲字第三二六號裁定及其
    確定證明書、支付命令、存證信函（以上均影本）為證。
乙、被上訴人方面：
    本件為依民事訴訟法第四百三十六條之一第三項準用第四百六十三條再準用第二
    百四十九條第二項規定不經言詞辯論所為之判決，故無被上訴人聲明或陳述。
    理    由
一、按債權人或債務人對於分配表所載各債權人之債權或分配金額有不同意者，應於
    分配期日一日前，向執行法院提出書狀，聲明異議；異議未終結者，為異議之債
    權人或債務人，得向執行法院為反對陳述之債權人或債務人提起分配表異議之訴
    ，強制執行法第三十九條第一項、第四十一條第一項分別定有明文。經查，上訴
    人於收受本院民事執行處八十八年七月二十三日北院義八十七民執天字第一四二
    一０號通知上訴人八十七民執天字第一四二一０號給付票款強制執行事件定於八
    十八年八月十日實行分配之通知書後，於八十八年八月九日依法聲明異議，並於
    分配期日起十日內之八十八年八月十九日提起本訴，固經原審依職權調閱本院八
    十七年度民執天字第一四二一０號給付票款強制執行事件案卷屬實，惟依首揭法
    條規定，分配表異議之訴應係異議人對就其異議為反對陳述之其他債權人提起方
    屬合法，且依上訴人請求撤銷強制執行程序之聲明觀之，依法亦非以本院民事執
    行處承辦書記官為被告，綜上，上訴人以承辦書記官為被告提起本訴，於法自有
    未合，應予駁回。原審據此為上訴人敗訴之判決，並無不合，上訴意旨指摘原判
    決不當，求予廢棄改判，為無理由，應予駁回。
二、據上論結，本件上訴顯無理由，依民事訴訟法第四百三十六條之一第三項、第四
    百六十三條、第二百四十九條第二項、第四百四十九條第一項、第七十八條，判
    決如主文。
中      華      民      國    八十九    年      七      月    三十一    日
                              民事第五庭審判長法      官  邱新福
                                              法      官  賴泱華
                                              法      官  歐陽漢菁
右為正本係照原本作成
本判決不得上訴
中      華      民      國    八十九    年      七      月    三十一    日
                                              法院書記官  劉穗筠


司法院資訊處製作；財團法人民間司法改革基金會備份。
